臺灣高等法院高雄分院民事裁定
111年度再抗字第9號
再審聲請人  黃耀烱  
再審相對人  中華開發資產管理股份有限公司

法定代理人  童兆勤  
再審相對人  潘快      住屏東縣○○市○○街00號                      魏可欣    住同上
上列當事人間聲請假處分事件，再審聲請人對於民國111年2月25
日本院111年度再抗字第4號裁定，聲請再審，本院裁定如下：
    主  文
再審之聲請駁回。
聲請費用由再審聲請人負擔。
    事實及理由
一、再審聲請人主張：伊前聲請假處分事件，遭臺灣屏東地方法
    院（下稱屏東地院）駁回聲請，提起抗告後，經本院以110
    年度抗字第345號裁定駁回抗告確定。伊提起再審之聲請，
    經本院以111年度再抗字第1號駁回聲請，伊復提起再審之聲
    請，經本院於民國111年2月25日以111年度再抗字第4號駁回
    聲請（下稱原確定裁定）。屏東地院民事執行處前將伊不動
    產強制執行拍賣程序，由第三人拍定，價金為新臺幣（下同
    ）5,404,000元，然受拍賣之不動產抵押權人周陳缾、李金
    美因債權未受清償，轉而向再審聲請人逼還債務，因請求標
    的現狀變更，有日後不能強制執行或甚難執行之虞者，得聲
    請假處分，聲請原確定裁定立即核發支付命令予屏東地院民
    事執行處，命於10日內清償抵押權所擔保之債務1,814,400
    元，餘額3,587,600元存入債務人即再審聲請人指定之帳戶
    等語。
二、按對於民事確定裁定聲請再審，依民事訴訟法第507條準用
    同法第501條第1項第4款規定，應以訴狀表明再審理由，此
    為法定必備之程式，否則其聲請即屬不合法。所謂表明再審
    理由，係指必須敘明確定裁定有民事訴訟法第496條第1項各
    款所列再審原因之何款事由或有同法第497條之情形，暨合
    於各該款法定再審事由之具體情事而言，倘僅泛言有何條款
    之再審事由，無具體情事者，仍難謂已合法表明再審事由，
    其聲請即屬不合法，且毋庸命其補正，逕行駁回之（最高法
    院64年度台聲字第76號、105年度台抗字第600號、103年度
    台抗字第663號裁定意旨參照）。
三、經查：
  ㈠本件再審聲請人聲請假處分事件，經屏東地院駁回其假處分
    之聲請，再審聲請人不服提起抗告，本院以110年度抗字第3
    45號裁定駁回其抗告確定，嗣經本院以111年度再抗字第1號
    駁回其再審聲請，再審聲請人復提起再審之聲請，經本院於
    111年2月25日以原確定裁定駁回再審聲請等情，有本院110
    年度抗字第345號裁定、111年度再抗字第1號及原確定裁定
    附卷可稽，堪認屬實。
　㈡本件聲請人既係對原確定裁定聲請再審，依法須以其對原確
    定裁定聲請再審之主張合於法定再審理由為前提，惟再審聲
    請人前揭聲請事由，與原確定裁定以程序不合法裁定駁回再
    審聲請全然無涉，並未具體表明原確定裁定究有何合於上開
    條款所定再審理由之具體情事，自難認已合法表明再審事由
    ，其所為再審聲請即屬不合法，且毋庸命其補正。從而，依
    前揭說明，本件再審聲請人聲請再審，為不合法，應予駁回
    。
四、綜上，本件聲請為不合法，爰裁定如主文。 
中　　華　　民　　國　　111 　年　　3 　　月　　23　　日
                          民事第一庭
                                審判長法　官  謝靜雯
                                      法　官  洪能超
                                      法　官  邱泰錄
以上正本證明與原本無異。
本件不得抗告。
中　　華　　民　　國　　111 　年　　3 　　月　　23　　日
                                      書記官  林芊蕙